臺灣高雄地方法院刑事判決　　　　　　　99年度易字第2050號
公　訴　人　臺灣高雄地方法院檢察署檢察官
被　　　告　莊金財
上列被告因傷害案件，經檢察官提起公訴（99年度偵字第22416
號），本院判決如下：
    主  文
莊金財傷害人之身體，累犯，處拘役貳拾日，如易科罰金，以新
臺幣壹仟元折算壹日。
    事  實
一、莊金財前因違反肅清煙毒條例案件，經本院以85年度訴字第
    1369號判決判處有期徒刑3 年3 月確定；復因違反肅清煙毒
    條例等案件，經本院以85年度訴字第2826號判決判處有期徒
    刑3 年4 月、3 月，應執行有期徒刑3 年6 月確定，經接續
    執行後，於民國88年3 月25日縮短刑期假釋出監，嗣假釋經
    撤銷，復入監執行殘刑4 年8 月，於94年11月21日執行完畢
    （本案構成累犯）。其於98年9 月1 日上午7 時30分許，在
    高雄市鹽埕區○○○路67巷8 號附近，因故對梁惠媚心存不
    滿，竟基於傷害之犯意，徒手毆打梁惠媚，並致梁惠媚摔倒
    在地，梁惠媚因而受有頭部外傷併左腕及左膝擦傷等傷害。
二、案經梁惠媚訴由臺灣高雄地方法院檢察署檢察官偵查起訴。
    理  由
一、本判決後述所引用被告莊金財以外之人於審判外之陳述（包
    括書面陳述），固屬傳聞證據，惟公訴人及被告就該等審判
    外陳述之證據能力，於本院99年9 月16日準備程序中均表示
    不予爭執（被告僅對部分證據之證明力有爭執），且迄於本
    案言詞辯論終結前均未再聲明異議。本院審酌該等證據資料
    製作時之情況，並無違法不當及證明力明顯過低之瑕疵，亦
    認為以之作為證據應屬適當，依刑事訴訟法第159 條之5 規
    定，認該等證據資料均有證據能力。
二、訊據被告固坦承其曾於上開時地與告訴人梁惠媚發生爭執之
    事實，惟否認有何傷害之犯行，辯稱：因告訴人在案發前一
    天把伊姪子打傷了，伊於98年9 月1 日上午7 時30分，前往
    建國四路67巷8 號找告訴人理論，伊警告告訴人不要打伊姪
    子，伊跟告訴人講完，兩人不歡而散，當時告訴人有騎腳踏
    車，但伊並未追到告訴人，亦未毆打告訴人，當天伊與告訴
    人並無肢體接觸等語。經查：
(一)、前揭犯罪事實，業經證人即告訴人於警詢及偵查中指稱：98
    年8 月伊回高雄看伊父親，被告是住在伊父親家附近的鄰居
    。98年9 月1 日上午7 時30分許，伊騎腳踏車行經高雄市○
    ○區○○街49巷處，被告剛好在該處，被告叫伊名字，因被
    告有吸毒前科，伊不想理他，被告居然拿塑膠椅丟向伊，又
    徒步從後方追趕伊，並徒手毆打伊的脖子與及後腦，伊便摔
    倒在地。伊起身後，有去打110 報案，伊等了一會見警方沒
    有來，就決定去臺灣高雄地方法院檢察署報案，伊也有去臺
    南省立醫院驗傷等語明確（見偵卷第3 、4 頁、第23、第24
    頁）。又告訴人於98年9 月1 日晚間10時15分許，曾前往行
    政院衛生署臺南醫院就診，經診斷受有頭部外傷併左腕及左
    膝擦傷各1  公分之事實，有該院99年6  月8 日南醫歷字第
    0990005092號函、99年9 月27日南醫歷字第0990009166號函
    暨所附告訴人於98年9 月1 日至該院急診之病歷資料各1 份
    附卷可稽；經核前開醫院函文及病歷資料上所載告訴人之受
    傷部位及傷勢，俱與告訴人所指述遭被告傷害之情節相符。
    再以，高雄市鹽埕分局七賢派出所警員於98年9 月1 日上午
    8 時2 分許，接獲勤務中心來電稱建國四路67巷8 號有人遭
    毆打，經警員許富智到現場處理後紀錄如下：屋內無人，經
    撥打110 勤務中心詢問報案人電話為00-0000000，惟撥打該
    號碼為傳真電話等情，有臺灣高雄地方法院檢察署電話紀錄
    單1  紙存卷可參（見偵查卷第41頁）；另告訴人係於98年9
    月1 日上午8 時45分許，前往臺灣高雄地方法院檢察署申告
    被告本案犯行乙節，亦有該署申告、自首案件登記簿1 紙附
    卷為憑（見偵查卷第1 頁），可徵告訴人指稱其於案發時，
    曾撥打110 報警，因見警員未即時到場，其即前往臺灣高雄
    地方法院檢察署提出告訴，並於同日晚間前往上開醫院驗傷
    等情，均屬有據，告訴人對被告所為上開指述，應非子虛。
(二)、被告雖否認犯行，然被告於99年2 月5 日警詢中，原辯稱其
    於98年7 月1 日上午7 時30分許，係一人在高雄市鹽埕區○
    ○○路金東堂廟前一人喝酒，並無印象遇見告訴人（見偵查
    卷第22頁），迄於本院審理中，始坦承其曾於前揭時地遇見
    告訴人，雙方並曾發生爭吵等語，是被告自身辯解先後不一
    ，已逕難採信。又參酌告訴人於案發當日前往臺灣高雄地方
    法院檢察署提出本案告訴之時，原稱其係遭「蘇金財」傷害
    ，並對「蘇金財」提出傷害告訴（見偵查卷第3 頁），經告
    訴人事後查證後，始查知被告應為「莊金財」，並於警詢中
    敘明被告真正姓名（見偵查卷第23頁），可知告訴人於提告
    之初，甚且對於被告之姓名無法正確陳述，衡情其應無故意
    設詞構陷被告之理。況稽以當日案發情節，被告自承其係因
    不滿告訴人在案發前1 日打傷被告姪子，始主動前往找告訴
    人理論，且對於當日雙方有發生爭吵，告訴人並有報案等情
    均直承無誤，被告復於本院審理中供稱：伊想要打告訴人，
    但沒有打到人等語（見本院卷1 第16頁），足見案發時被告
    與告訴人確立於對峙不睦之狀態，且倘如被告所辯，其並無
    傷害告訴人之舉止，雙方後來僅係不歡而散，告訴人亦應無
    當場報警之必要，均徵告訴人前開指述，方屬可信，被告所
    辯則為事後卸責之詞，並無可取。
(三)、另就本案案發之地點，告訴人於警詢、偵查中，雖均指稱係
    「高雄市○○區○○街49巷」，惟被告則陳明應係「高雄市
    ○○○路67巷8 號」附近，佐以被告於本院審理中之供述及
    卷附網路地圖可知（見本院卷2 第21頁、偵卷第44頁、本院
    卷1 第130 頁），高雄市○○區○○街並無49巷（應係高雄
    市○○○路49巷），而高雄市○○○路67巷、大安街乃緊鄰
    之巷道。稽以被告設籍及居住於建國四路上已長達10餘年，
    此有被告之個人基本資料在卷可考，其對於住處附近之地理
    環境，自較告訴人熟悉，且參諸案發時勤務中心獲報之案發
    地點，亦係「建國四路67巷8 號」，業如前述，可知告訴人
    於警詢、偵查中陳稱案發地點係「高雄市○○區○○街49巷
    」，應係其未熟諳案發地點之地址而誤記，本件案發地點，
    仍應依被告之供述而為上開認定，附此說明。
(四)、綜前，本件事證明確，被告犯行堪以認定。
三、核被告所為，係犯刑法第277 條第1 項之傷害罪。其有如犯
    罪事實欄所載犯罪科刑執行情形，有臺灣高等法院被告前案
    紀錄表在卷為據，其於前案有期徒刑之執行完畢後，5 年以
    內故意再犯本案有期徒刑以上之罪，為累犯，應依刑法第47
    條第1 項之規定加重其刑。爰審酌被告遇事不思理性處理，
    僅因細故即傷害告訴人，事後飾詞圖卸，未見悔意，且迄今
    未能與告訴人達成和解以取得其宥恕，惟告訴人所受傷勢尚
    非甚重，並兼衡被告犯罪之動機、手段等一切情狀，量處如
    主文所示之刑，並諭知易科罰金之折算標準，以資懲儆。
據上論斷，應依刑事訴訟法第299 條第1 項前段，刑法第277 條
第1 項、第47條第1 項、第41條第1 項前段，刑法施行法第1 條
之1 ，判決如主文。
本案經檢察官錢義達到庭執行職務。
中    華    民    國   100    年    11    月    24    日
                  刑事第七庭    審判長法  官  陳  箐
                                      法  官  廖華君
                                      法  官  吳佳穎
以上正本證明與原本無異。
如不服本判決應於收受送達後10日內向本院提出上訴書狀，並應
敘述具體理由；如未敘述上訴理由者，應於上訴期間屆滿後20日
內向本院補提理由書（均須按他造當事人之人數附繕本）「切勿
逕送上級法院」。
中    華    民    國   100    年    11    月    24    日
                                      書記官  黃淑菁
附錄犯罪科刑法條：
中華民國刑法第277條第1 項：
傷害人之身體或健康者，處3 年以下有期徒刑、拘役或1,000 元
以下罰金。